智慧財產及商業法院民事裁定  
111年度民秘聲字第48號
聲  請  人  亞太雷射工業股份有限公司
法定代理人  鄭健一              
相  對  人  黃敬益                                  
            張謝源                                     
            劉坤典律師
            劉柏村律師
            劉婉甄律師
上列當事人間因營業秘密損害賠償事件，聲請人請求向相對人發
秘密保持命令，本院裁定如下：
    主  文
一、受秘密保持命令之人：相對人黃敬益、張謝源、劉坤典律師
    、劉柏村律師、劉婉甄律師。
二、應受保護之營業秘密：如附表所示。
三、禁止內容：不得為實施本院111年度民營訴字第6號事件訴訟
    以外之目的而使用，或對未受秘密保持命令之人開示。
　　理  由
一、聲請意旨略以：聲請人與益昌雷射科技股份有限公司、東雷
    多企業股份有限公司間之營業秘密損害賠償事件，現由本院
    111年度民營訴字第6號事件（下稱本案訴訟）審理中，該案
    所調取之臺灣高等法院107年度重勞上字第68號卷宗內如附
    表所示之訴訟資料（下稱系爭資料），為聲請人之客戶名單
    ，屬於聲請人之營業秘密，此經臺灣高等法院107年度重勞
    上字第68號民事判決認定在案，為避免該營業秘密為訴訟進
    行以外之目的使用，恐有遭到二次洩漏之疑慮，導致聲請人
    所受損害擴大，爰依智慧財產案件審理法第11條第1項規定
    ，聲請核發秘密保持命令等語。
二、按當事人或第三人就其持有之營業秘密，經釋明符合下列情
    形者，法院得依該當事人或第三人之聲請，對他造當事人、
    代理人、輔佐人或其他訴訟關係人發秘密保持命令：當事
    人書狀之內容，記載當事人或第三人之營業秘密，或已調查
    或應調查之證據，涉及當事人或第三人之營業秘密。為避
    免因前款之營業秘密經開示，或供該訴訟進行以外之目的使
    用，有妨害該當事人或第三人基於該營業秘密之事業活動之
    虞，致有限制其開示或使用之必要。前項規定，於他造當事
    人、代理人、輔佐人或其他訴訟關係人，在聲請前已依前項
    第1 款規定之書狀閱覽或證據調查以外方法，取得或持有該
    營業秘密時，不適用之。受秘密保持命令之人，就該營業秘
    密，不得為實施該訴訟以外之目的而使用之，或對未受秘密
    保持命令之人開示。智慧財產案件審理法第11條定有明文。
    次按智慧財產案件審理法第11條第1項明定當事人或第三人
    就其持有之營業秘密，經釋明符合該條項第1、2款情形者，
    法院得依該當事人或第三人之聲請，對他造當事人、代理人
    、輔佐人或其他訴訟關係人發秘密保持命令。其立法目的係
    為兼顧營業秘密之保護，及因不許或限制他造當事人之閱覽
    或開示，妨礙他造當事人之辯論之利益衝突，故明定秘密保
    持命令之制度，以防止營業秘密因提出於法院而致外洩之風
    險，此觀其立法理由自明。因此，可知秘密保持命令之制度
    ，除鼓勵營業秘密持有人於訴訟中提出資料，以協助法院作
    出適正裁判外，受秘密保持命令之人亦得因接觸該資料進行
    實質辯論，而無損於其訴訟實施權及程序權之保障。當事人
    兩造均係訴訟事件之主體，而參與訴訟事件進行之人員，除
    當事人兩造外，其代理人、輔佐人或應該等人員要求而從事
    準備工作之輔助人，亦包括在內；倘為進行訴訟活動必要而
    有接觸營業秘密之人，依智慧財產案件審理法第11條第1項
    之立法意旨，皆有受秘密保持命令之必要。
三、經查，臺灣高等法院107年度重勞上字第68號卷宗所附之系
    爭資料，內容為聲請人於該案所提出之客戶名冊，與聲請人
    於本案訴訟所提出者屬於同一訴訟資料，又臺灣高等法院10
    7年度重勞上字第68號民事判決內容已認定系爭資料具秘密
    性及經濟價值，聲請人並有合理保密措施，故認屬於營業秘
    密法第2條所規定之「營業秘密」等情，有上開民事判決1紙
    在卷為憑（見新北卷第37頁至第83頁），並經本院調取前開
    高院卷宗查核屬實，堪認聲請人已釋明系爭資料屬營業秘密
    。又本件於聲請人為秘密保持命令聲請時止，相對人尚未自
    閱覽書狀或調查證據以外之方法，知悉或持有上開資料內容
    。再者，相對人分別為本案訴訟之被告法定代理人、訴訟代
    理人，為兼顧本案訴訟被告訴訟上權益，自有使相對人接觸
    系爭資料之必要，然系爭資料如經開示，或供該訴訟進行以
    外之目的使用，確有妨害聲請人基於該營業秘密之事業活動
    之虞，自有限制相對人開示或使用之必要。是以，聲請人聲
    請對相對人核發秘密保持命令，經核尚無不合，應予准許。
四、依智慧財產案件審理法第13條第1項，裁定如主文。
中　　華　　民　　國　　111 　年　 10 　　月　 19 　　日
                          智慧財產第三庭
                                  法　官　潘曉玫
以上正本證明與原本無異。
本裁定不得抗告。
本秘密保持命令，自本命令送達相對人時起發生效力。
受秘密保持命令之人，其住所或居所有遷移時，應向法院陳明。
中　　華　　民　　國　　111 　年　　10　　月　　19　　日
                                  書記官  李建毅

附表：
編號 訴訟資料 卷證出處 1 客戶名冊 上證15，臺灣高等法院107年度重勞上字第68號卷宗之限制閱覽卷內 


附錄違反本命令之相關處罰條文：
智慧財產案件審理法第35條     
違反本法秘密保持命令者，處3年以下有期徒刑、拘役或科或併
科新臺幣10萬元以下罰金。
前項之罪，須告訴乃論。
智慧財產案件審理法第36條
法人之負責人、法人或自然人之代理人、受雇人或其他從業人員
，因執行業務犯前條第1項之罪者，除處罰其行為人外，對該法
人或自然人亦科以前條第1項之罰金。
對前項行為人告訴或撤回告訴者，其效力及於法人或自然人。對
前項法人或自然人告訴或撤回告訴者，其效力及於行為人。